臺灣新北地方法院刑事判決
110年度簡上字第490號
上  訴  人  
即  被  告  張少騰




上列上訴人即被告因違反毒品危害防制條例案件，不服本院中華
民國110年8月12日所為110 年度簡字第2971號第一審刑事簡易判
決（聲請簡易判決處刑案號：109年度毒偵字第7542號、110年度
偵字第17907號），提起上訴，本院管轄之第二審合議庭判決如
下：
    主  文
原判決撤銷。 
張少騰施用第二級毒品，處有期徒刑肆月，如易科罰金，以新臺
幣壹仟元折算壹日。扣案之甲基安非他命伍包（合計驗餘毛重伍
點伍肆陸零公克）、甲氧基甲基安非他命壹包（驗餘淨重零點零
伍玖公克）均沒收銷燬；扣案之吸食器壹組沒收之。
　　事　實
一、張少騰前因施用毒品案件，經本院以106 年度毒聲字第628
    號裁定令入勒戒處所執行觀察、勒戒後，因認無繼續施用毒
    品之傾向，於民國107 年2 月14 日執行完畢釋放出所，並
    由臺灣新北地方檢察署檢察官以107 年度毒偵緝字第56號為
    不起訴處分確定。其知悉甲基安非他命、甲氧基甲基安非他
    命（MMA）均屬毒品危害防制條例所規定之第二級毒品，不
    得非法施用與持有，仍於109年11月5日23時許，在新北市三
    重區信義公園內，向真實姓名年籍不詳、綽號「家明」之人
    ，同時取得第二級毒品甲基安非他命6包，及含有第二級毒
    品甲氧基甲基安非他命（MMA）成分之膚色粉末1包（淨重0.
    064公克、驗餘凈重0.059公克）而持有之；復隨即基於施用
    第二級毒品之犯意，在上址公園廁所內，自前開甲基安非他
    命中取供其1 次施用之量置於玻璃球吸食器內，燒烤後吸食
    所生煙霧之方式，施用第二級毒品甲基安非他命1 次。嗣於
    同年11月6日21時50分許，在新北市○○區○○○路00號前，因其
    乘坐之車牌號碼000-0000號自用小客車違規停車，為警攔查
    ，並扣得前開含有第二級毒品甲氧基甲基安非他命（MMA）
    成分之膚色粉末1包、施用後剩餘之甲基安非他命5 包（合
    計毛重5.55公克、合計驗餘毛重5.5460公克），並經警採集
    其尿液檢體送驗，鑑驗結果呈安非他命、甲基安非他命陽性
    反應，而悉上情。
二、案經新北市政府警察局三重分局報告臺灣新北地方檢察署檢
    察官偵查後聲請簡易判決處刑。
　　理　由
一、認定事實所憑之證據及理由： 
　　前開犯罪事實，業據被告張少騰於警詢、偵查及本院審理時
    均坦承不諱（見毒偵字卷第9頁反面至第10頁、第56頁及其
    反面、本院簡上字卷第43至46頁、第70頁），並有新北市政
    府警察局受採集尿液檢體人姓名及檢體編號對照表、台灣檢
    驗科技股份有限公司109 年11月23 日出具之濫用藥物檢驗
    報告（檢體編號：C0000000號）各1份、台灣尖端先進生技
    醫藥股份有限公司毒品原物鑑定實驗室109 年12月14 日出
    具之毒品證物鑑定分析報告2份 （見毒偵字卷第24、58、61
    、62頁）、新北市政府警察局三重分局搜索扣押筆錄及扣押
    物品目錄表各2 份（見毒偵字卷第26至28、34至36頁）在卷
    可稽，並有前開含有第二級毒品甲氧基甲基安非他命（MMA
    ）成分之膚色粉末1包（淨重0.064公克、驗餘凈重0.059公
    克）、甲基安非他命5 包（合計毛重5.55公克、合計驗餘毛
    重5.5460公克）及吸食器1組扣案可佐，足認被告之自白與
    事實相符，事證明確，被告犯行堪以認定，應予依法論罪科
    刑。
二、論罪科刑及撤銷改判之理由： 
　㈠按甲基安非他命、甲氧基甲基安非他命（MMA）為毒品危害防
    制條例第2 條第2 項第2 款所規定之第二級毒品。是核被告
    所為，係犯毒品危害防制條例第10條第2 項之施用第二級毒
    品罪；又被告同時持有不同種類之第二級毒品即甲基安非他
    命及甲氧基甲基安非他命（MMA），因侵害社會法益，僅單
    純論以一罪，復因持有後，進而施用第二級毒品甲基安非他
    命，其持有第二級毒品之低度行為應為施用第二級毒品之高
    度行為所吸收，故僅論以施用第二級毒品一罪（臺灣高等法
    院暨所屬法院107年法律座談會刑事類提案第7 號研討結果
    之意旨可供參考）。聲請簡易判決處刑意旨雖認被告所犯施
    用第二級毒品甲基安非他命（吸收持有甲基安非他命部分）
    及持有第二級毒品甲氧基甲基安非他命（MMA）2 罪間，犯
    意各別，行為互異，應予分論併罰；惟被告於警詢時即稱：
    我於109年11月5日23時許，在新北市三重區信義公園內，向
    真實姓名年籍不詳、綽號「家明」之人，以新臺幣1萬元購
    買甲基安非他命6包，扣案甲氧基甲基安非他命（MMA）1包
    （筆錄記載為卡西酮，經鑑定應為甲氧基甲基安非他命）是
    他送給我的等語（見毒偵字卷第9頁反面），於本院訊問時
    稱：我為警查獲時扣得之甲氧基甲基安非他命（MMA）與我
    施用的甲基安非他命是同時取得的（見本院簡上字卷第46頁
    ），且依卷內事證並無從認定被告係分別取得扣案甲氧基甲
    基安非他命（MMA）及甲基安非他命之情事，是聲請簡易判
    決處刑意旨前開所認，容有誤會，併予敘明。
  ㈡原審以被告持有及施用甲基安非他命係犯毒品危害防制條例
    第10條第2項之施用第二級毒品罪（吸收持有甲基安非他命
    部分）、持有甲氧基甲基安非他命（MMA）則另犯同條例第1
    1條第2項之持有第二級毒品，予以論罪科刑，固非無見。惟
    被告係同時取得而持有不同種類之第二級毒品即甲基安非他
    命及甲氧基甲基安非他命（MMA），因侵害社會法益，僅單
    純論以一罪，且其持有第二級毒品之低度行為應為施用之高
    度行為所吸收，故本件應僅論以施用第二級毒品一罪，已於
    前述，是被告以本件應僅論以一施用第二級毒品罪為由提起
    上訴，為有理由，應由本院將原判決予以撤銷改判。
  ㈢爰審酌被告前因施用毒品案件經送觀察、勒戒後，仍不能戒
    除毒癮，再次漠視法令禁制而犯本罪，顯見其戒除毒癮之意
    志薄弱，惟念其施用毒品所生危害，實以自戕身心健康為主
    ，對於他人法益尚無具體危害，及施用毒品者均有相當程度
    之成癮性與心理依賴，其犯罪心態與一般刑事犯罪之本質並
    不相同，應側重適當之醫學治療及心理矯治為宜，兼衡其本
    件持有之第二級毒品種類包含甲基安非他命及甲氧基甲基安
    非他命（MMA）二種、並非單一，復參酌其犯罪後坦承犯行
    之態度、犯罪動機、目的，及自陳國中畢業之教育程度、入
    監前做鷹架工作、與父母同住之家庭生活狀況（見本院簡上
    字卷第70頁）等一切情狀，量處如主文第二項所示之刑，並
    諭知易科罰金之折算標準。
三、沒收：
　㈠扣案之甲基安非他命5 包（合計毛重5.55公克、合計驗餘毛
    重5.5460公克）、含有第二級毒品甲氧基甲基安非他命（MM
    A）成分之膚色粉末1包（淨重0.064公克、驗餘凈重0.059公
    克），屬第二級毒品，業已認定如前，而包覆上開毒品之包
    裝袋，均因沾有微量甲基安非他命、甲氧基甲基安非他命（
    MMA）成分，無法完全析離，應整體視為查獲之第二級毒品
    ，依毒品危害防制條例第18條第1 項前段之規定，不問屬於
    犯罪行為人與否，均諭知沒收銷燬；至已鑑驗用罄之甲基安
    非他命、甲氧基甲基安非他命（MMA），因均已滅失，自無
    庸再予宣告沒收銷燬。
  ㈡扣案之吸食器1 組，屬被告所有，供其為本案施用第二級毒
    品犯行所用之物，業經被告供承在卷（見毒偵字卷第9頁反
    面及第10頁），應依刑法第38條第2 項前段規定，宣告沒收
    。
據上論斷，應依刑事訴訟法第455 條之1第1項、第3項、第369條
第1項前段，第364條、第299條第1項前段（本案採判決精簡原則
，僅引述程序法條），判決如主文。
本案經檢察官廖先志偵查後聲請簡易判決處刑，由檢察官王家春
到庭執行職務。
中    華    民    國    111    年    1    月   13     日
                  刑事第十七庭審判長法  官  陳正偉
　
                                    法  官  趙悅伶
　
                                    法  官  黃俊雯
以上正本證明與原本無異
本判決不得上訴
                                    書記官  楊玉寧
中    華    民    國   111    年    1     月   13    日 
附錄本案論罪科刑法條全文： 　　
毒品危害防制條例第10條
施用第一級毒品者，處六月以上五年以下有期徒刑。
施用第二級毒品者，處三年以下有期徒刑。